【裁判字號】    92,交易,136
【裁判日期】    920325
【裁判案由】    過失傷害
【裁判全文】
臺灣板橋地方法院刑事判決                        九十二年度交易字第一三六號
    公  訴  人  臺灣板橋地方法院檢察署檢察官
    被      告  乙○○
右列被告因過失傷害案件，經檢察官提起公訴（九十二年度偵字第一八八二號），本
院判決如左：
    主  文
乙○○因過失傷害人，處拘役伍拾伍日，如易科罰金，以佰元折算壹日。
    事  實
一、乙○○於民國九十一年十一月十三日上午八時許，駕駛車牌號碼ＣＱ─五六六五
    號自用小客車，沿臺北縣新莊市○○街往中港路方向行駛，行至中榮街與中信街
    口，欲右轉中信街時，應注意轉彎車應讓直行車先行，當時天候晴，路面乾燥無
    缺陷或障礙物，且視距良好，依乙○○之智識程度及當時情況，均無不能注意之
    情事，竟疏未注意讓直行車先行，即貿然右轉（尚未到達交岔路口之中心處），
    致同方向在其右側騎乘車牌號碼ＸＷＥ─三八七號重型機車之甲○○閃避不及，
    而與乙○○所駕駛之上開車輛發生擦撞，甲○○因此人車倒地，受有左髖部擦挫
    傷、頭部外傷之傷害。乙○○肇事後立即報案並留在現場等候前來處理之警員，
    於犯罪未發覺前即向前來處理之警員自承肇事並接受裁判。
二、案經甲○○訴請臺北縣政府警察局新莊分局移送臺灣板橋地方法院檢察署檢察官
    偵查起訴。
    理  由
一、右揭事實，訊據被告乙○○除辯稱：伊當時右轉時已注意右方並無車輛並打方向
    燈，應無過失云云外，餘均坦承不諱，核與告訴人甲○○於警詢及檢察官訊問時
    指訴之情節大致相符，復有道路交通事故調查報告表一紙、現場照片八張附卷可
    稽。按轉彎車應讓直行車先行，道路交通安全規則第一百零二條第一項第六款前
    段定有明文；被告駕車，應注意遵守上開規定，且依卷附道路交通事故調查報告
    表記載，本件肇事當時天候晴，路面乾燥無缺陷或障礙物，且視距良好，依被告
    之智識程度及當時情形，均無不能注意之情事，被告竟疏未注意讓右側直行之甲
    ○○騎乘機車先行，即貿易右轉（尚未到達交岔路口之中心處），被告之駕車行
    為顯有過失；本件車禍經台灣省台北縣區車輛行車事故鑑定委員會鑑定結果，亦
    認定被告駕駛自用小客車右轉未讓直行車先行為肇事原因，而甲○○駕駛重型機
    車則無肇事因素，有該委員會九十二年二月六日北鑑字第九一一八五六號函所附
    鑑定意見書一份附卷可參。又，被害人甲○○因與被告所駕車輛擦撞倒地後，旋
    於同日至新泰綜合醫院就診治療，經該醫院診斷結果，甲○○受有左髖部擦挫傷
    及頭部外傷，有該醫院九十一年十一月十三日甲種診斷證明書一紙附卷可憑，是
    被害人甲○○所受上開傷勢與被告之過失行為間，具有相當因果關係。綜上所述
    ，被告上開所辯應係畏罪卸責之詞，不足採信；本案事證明確，被告之犯行實堪
    認定。
二、核被告因駕車過失致甲○○受傷之行為，係犯刑法第二百八十四條第一項前段之
    過失傷害罪。被告肇事後立即報案並留在現場等候前來處理之警員，並於犯罪未
    發覺前即向前來處理之警員自承肇事並接受裁判，有台北縣政府警察局偵辦交通
    事故案件涉嫌人是否自首調查表一紙在卷可佐，被告合於自首之要件，應依刑法
    第六十二條前段規定減輕其刑。爰審酌被告駕車過失之程度、甲○○所受之傷勢
    及被告曾聲請臺北縣新莊市調解委員會調解，惟因告訴人未到場而未能調解成立
    ，有該調解委員會調解筆錄影本一份在卷可考等一切情狀，量處如主文所示之刑
    ，並諭知易科罰金之折算標準。
據上論斷，應依刑事訴訟法第二百九十九條第一項前段，刑法第二百八十四條第一項
前段、第四十一條第一項前段、第六十二條前段，罰金罰鍰提高標準條例第一條前段
、第二條，判決如主文。
本案經檢察官葉志飛到庭執行職務。
中      華      民      國      九十二      年    三    月   二十五     日
                              臺灣板橋地方法院交通法庭
                                  法  官  樊  季  康
右正本證明與原本無異
如不服本判決應於送達後十日內向本院提出上訴狀
                                  書記官  馬  秀  芳
中      華      民      國      九十二      年    三    月    二十五    日
附錄本案論罪科刑法條全文：
刑法第二百八十四條
因過失傷害人者，處六月以下有期徒刑、拘役或五百元以下罰金。致重傷者，處一年
以下有期徒刑、拘役或五百元下罰金。
從事業務之人，因業務上之過失傷害人者，處一年以下有期徒刑、拘役或一千元以下
罰金。致重傷者，處三年以下有期徒刑、拘役或二千元以下罰金。


司法院資訊處製作；財團法人民間司法改革基金會備份。
